【裁判字號】    92,聲再,5
【裁判日期】    920701
【裁判案由】    聲請再審
【裁判全文】
臺灣板橋地方法院民事裁定  九十二年度聲再字第五號
    聲  請  人  偉傑興業股份有限公司
    法定代理人  甲○○
    相  對  人  兆賺有限公司
    法定代理人  乙○○
右當事人間聲請再審事件，再審聲請人對於本院民國九十二年五月卅日之九十二年度
促字第三三一二九號裁定聲請再審，本院裁定如左：
    主      文
再審聲請駁回。
再審程序費用由再審聲請人負擔。
    理      由
一、按裁定已經確定，而有第四百九十六條第一項或第四百九十七條之情形者，得準
    用再審程序之規定，聲請再審，民事訴訟法第五百零七條定有明文。次按適用法
    規顯有錯誤者，得以再審之訴對於確定終局判決聲明不服，民事訴訟法第四百九
    十六條第一項第一款定有明文。
二、本件再審聲請人略以：聲請人聲請支付命令已表明民事訴訟法第五百十一條所規
    定之各款事項，  鈞院院九十二年度促字第三三一二九號裁定認聲請人之請求為
    無理由，依民事訴訟法第五百十三條之規定駁回，違反最高法院六十一年度台抗
    字第四○七號判例，故依民事訴訟法第五零七條、第四百九十六條第一項第一款
    規定，聲請廢棄原裁定，並請求核發支付命令云云。
三、按支付命令之聲請，除應表明當事人及法院外，祇須表明請求之標的並其數量及
    請求之原因、事實、以及應發支付命令之陳述，此觀民事訴訟法第五百十一條之
    規定自明。因債務人依同法第五百十六條對支付命令得不附理由提出異議，故債
    權人在督促程序，就其所主張之事實毋庸舉證，其債權憑證之有無，與應否許可
    發支付命令無關。再抗告人以債權憑證有偽造情事為理由，對於依督促程序而發
    之支付命令及假執行裁定聲請再審，核與民事訴訟法第四百九十六條第一項第九
    款之規定尚有未合，最高法院六十一年度台抗字第四０七號判例固著有明文，惟
    前開判例僅認支付命令之准駁與債權憑證之有無無關，並未認聲請人僅須記載民
    事訴訟法第五百十一條各款所列事項，無論請求之原因事實在法律上有無理由均
    須核發支付命令，文義甚明。
四、經查本院九十二年度促字第三三一二九號民事裁定，係以法人名譽遭受損害並無
    精神上痛苦可言，不得請求非財產上之損失，駁回聲請人就法人名譽上之損害賠
    償三十萬元及法定遲延利息核發支付命令之聲請，並以聲請人自本院提存所取回
    提存物時，本院提存所已依法加計提存期間之利息一併交由聲請人取回，駁回聲
    請人請求自九十年十一月一日起至九十二年一月二十八日止提存期間之利息五萬
    六千五百四十三元，有本院九十二年度促字第三三一二九號民事裁定一件在卷足
    憑，並非以聲請人未提出債權憑證而駁回其支付命令之聲請，自無違反最高法院
    六十一年度台抗字第四０七號判例可言，核無民事訴訟法第四百九十六條第一項
    第一款之再審事由，則再審聲請人之聲請，顯無再審理由。從而，再審聲請人之
    聲請於法不合，應予駁回。
五、依民事訴訟法第九十五條、第七十八條，裁定如主文。
中      華      民      國    九十二    年      七      月      卅一    日
                                        臺灣板橋地方法院民事第    庭
~B法      官  何君豪
右為正本係照原本作成
本件不得抗告
中      華      民      國    九十二    年      七      月      卅一    日
~B法院書記官  蕭興南


司法院資訊處製作；財團法人民間司法改革基金會備份。
